【裁判字號】    97,易,41
【裁判日期】    970214
【裁判案由】    違反化妝品衛生管理條例
【裁判全文】
臺灣新竹地方法院刑事宣示判決筆錄        97年度易字第41號
公  訴  人  臺灣新竹地方法院檢察署檢察官
被      告  甲○○
上列被告因違反化粧品衛生管理條例案件，經檢察官提起公訴（
96 年度偵字第2798號）後，聲請改依協商程序而為判決，本院
於中華民國97年2月14日下午4時，在本院刑事第七法庭宣示判決
，出席職員如下：
                審判長法  官  劉兆菊
法官起立朗讀判決主文、犯罪事實要旨、處罰條文，及告以上訴
限制、期間並提出上訴狀之法院，且諭知記載其內容：
一、主  文：
甲○○違反製造化粧品含有醫療藥品者，應提出載有原料名稱、
成分、色素名稱及製造要旨之申請書，連同標籤、仿單、樣品、
包裝、容器、化驗報告書，並繳納證書費、查驗費，申請中央衛
生主管機關查驗，經核准並發給許可證後，始得製造之規定，處
有期徒刑月，如易科罰金，以新臺幣壹仟元折算壹日；減為有
期徒刑壹月又拾伍日，如易科罰金，以新臺幣壹仟元折算壹日。
緩刑貳年。
扣案之「方型護甲油」壹罐，沒收銷燬之。
二、犯罪事實要旨：
（一）甲○○係位於設於新竹縣湖口鄉○○村○○鄰○○○街34號
      班傑明企業社負責人，明知依化粧品衛生管理條例第16條
      第1 項規定，製造化粧品含有醫療藥品者，應提出載有原
      料名稱、成分、色素名稱及其用途之申請書，連同標籤、
      仿單、樣品、包裝、容器、化驗報告書及有關證件，並繳
      納證書費、查驗費，申請中央衛生主管機關查驗；經核准
      並發給許可證後，始得製造，竟基於違反上開規定之接續
      犯意，未踐行上開法定程序，在未經中央衛生主管機關即
      行政院衛生署查驗及核准發給許可證，竟自94年間起至95
      年11月間止該企業社經營期間，擅自接續委託不知情之奎
      帝化學股份有限公司（下稱奎帝公司），依照其所指示之
      化學成分配方調配而製造含有「甲醇」（Methy alcohol
      ）0.89%（含乙醇Ethyl alcohol 之製品每100ml中不得超
      過0.2 ML）之藥品成分之「方型護甲油」，嗣販售予位於
      臺北市○○區○○街9巷11號2樓之玉輪有限公司，由該公
      司進而轉售予位於臺南市○○路○段12號之美陞興業股份
      有限公司（下稱美陞公司），經臺南市政府衛生局人員於
      95年4月24日前往美陞公司抽驗時查獲，並扣得方型護甲
      油1 瓶。
（二）案經新竹縣政府函送及法務部調查局新竹縣調查站移送臺
      灣新竹地方法院檢察署檢察官偵查起訴後，經檢察官聲請
      認罪協商判決。
三、處罰條文：
    化粧品衛生管理條例第16條第1項、第27條第1項前段、後段
    ，刑法第11條、第41條第1項前段、第74條第1項第1款，刑
    法施行法第1條之1第1項，中華民國九十六年罪犯減刑條例
    第2條第1項第3款、第7條第1項、第2項。
四、按化粧品衛生管理條例施行細則第24條規定：「有左列各款
    情形之一者，為本條例第27條第1項及第28條所稱妨害衛生
    之物品：一、未經核准或備查而擅自輸入或製造者。二、來
    源不明者。三、使用醫療或毒劇藥品超出本條例第20條所定
    之基準，而未達治療疾病最低有效量者。四、其他經中央衛
    生主管機關認定有妨害衛生之物品。」，本件扣案之方型護
    甲油1瓶，依化粧品衛生管理條例第27條第1項後段之規定，
    應併宣告沒收銷燬之。
五、附記事項：被告甲○○願於97年2月14日前捐款4萬元予財團
    法人犯罪被害人保護協會臺灣新竹分會，被告甲○○業於97
    年2月12日如期捐款，有臺灣銀行無摺存入憑條存根1紙在卷
    可參（見本院卷第19頁）。
六、協商判決除有刑事訴訟法第455條之4第1項第1款於本訊問程
    序終結前，被告撤銷協商合意或檢察官撤回協商聲請者；第
    2款被告協商之意思非出於自由意志者；第4款被告所犯之罪
    非第455條之2第1項所定得以協商判決者；第6款被告有其他
    較重之裁判上一罪之犯罪事實者；第7款法院認應諭知免刑
    或免訴、不受理者情形之一，及違反同條第2項「法院應於
    協商合意範圍內為判決；法院為協商判決所科之刑，以宣告
    緩刑或2年以下有期徒刑、拘役或罰金為限」之規定者外，
    檢察官與被告均不得上訴。
七、如有前項得上訴之情形，得自收受宣示判決筆錄送達之日起
    10 日內，向本院提出上訴書狀，上訴於第二審法院。
本案經檢察官陳麗芬到庭執行職務
中    華    民    國    97    年    2     月    14    日
                    刑事第四庭     書  記  官  蕭汝芳
                                   審判長法官  劉兆菊
以上筆錄正本係照原本作成。
中    華    民    國    97    年    2     月    14    日
                                   書  記  官  蕭汝芳
附錄本案論罪科刑法條全文：
化粧品衛生管理條例第16條
製造化粧品含有醫療或毒劇藥品者，應提出載有原料名稱、成分
、色素名稱及製造要旨之申請書，連同標籤、仿單、樣品、包裝
、容器及化驗報告書，並繳納證書費、查驗費，申請中央衛生主
管機關查驗；經核准發給許可證後，始得製造。
製造化粧品未含有醫療或毒劇藥品者，應提出載有原料名稱、成
分、色素名稱及其用途之申請書，連同標籤、仿單及有關證件，
並繳納審查費，申請直轄市或縣 (市)衛生主管機關備查。但經
中央衛生主管機關公告免予備查者，不在此限。
第1 項申請書之格式、樣品之數量、標籤、仿單之份數及證書費
、查驗費之金額；第2 項申請書之格式、標籤、仿單之份數及審
查費之金額，由中央衛生主管機關定之。
化粧品衛生管理條例第27條
違反第7條第1項、第8條第1項、第11條、第15條第1項、第16條
第1項、第17條第1項、第18條第1項、或第23條第1項禁止規定之
一者，處1年以下有期徒刑、拘役或科或併科新台幣15萬元以下
罰金；其妨害衛生之物品沒收銷燬之。
違反第23條第1項禁止規定情節重大或再次違反者，並得由各該
主管機關撤銷其有關營業或設廠之許可證照。
法人或非法人之工廠有第1項情事者，除處罰其行為人外，並對
該法人或工廠之負責人處以該項之罰金。


司法院資訊處製作；財團法人民間司法改革基金會備份。
